【裁判字號】    97,審易,114
【裁判日期】    970530
【裁判案由】    竊盜等
【裁判全文】
臺灣桃園地方法院宣示判決筆錄         97年度審易字第114號
公  訴  人  臺灣桃園地方法院檢察署檢察官
被      告  丁○○
指定辯護人  本院公設辯護人丙○○
上列被告因竊盜等案件，於中華民國97年5 月30日下午5 時許，
在本院第十法庭宣示判決，出席職員如下：
          法  官   林孟宜
          書記官   洪明媚
          通  譯
法官起立朗讀判決主文、犯罪事實要旨、處罰條文、附記事項，
及告以上訴限制、期間並提出上訴狀之法院，且諭知記載其內容
：
一、主  文：
    丁○○連續攜帶兇器毀越門扇牆垣竊盜，累犯，處有期徒刑
    壹年貳月，減為有期徒刑柒月。又收受贓物，累犯，處有期
    徒刑陸月，減為有期徒刑參月。應執行有期徒刑玖月。
二、犯罪事實要旨：
    丁○○前因違反毒品危害防制條例案件經本院於92年7 月8
    日以90年訴字第2027號判處應執行有期徒刑1 年確定後，於
    92年1 月9 日入監，於93年1 月8 日執行完畢。詎仍不知悔
    改，復基於意圖為自己不法所有之概括犯意，連續於如附表
    所示之時間、地點，以如附表所示之方式，竊取乙○○及戊
    ○○如附表所示之財物，並將戊○○所有之6 件式音響主機
    1 組等物出售予蘇德傳；另於95年1 月間，明知其姓名年籍
    不詳之友人交付之甲○○所有JVC 牌攝影機1 部，係來路不
    明之贓物，仍向該友人收受後，於95年1 月間出售予蘇德傳
    牟利。（蘇德傳部分均由本院另以96年度易字第321 號審結
    之）
三、處罰條文：
    修正後刑法第2 條第1 項前段，行為時刑法第56條、第321
    條第1 項第2 款、第3 款、第349 條第1 項、第51條第5 款
    ，罰金罰鍰提高標準條例第1 條前段，中華民國九十六年罪
    犯減刑條例第2 條第1 項第3 款、第7 條、第10條第1 項。
四、附記事項：
  (一)查被告行為後，刑法於94年2 月2 日修正公布，於95年7 月
    1 日施行。按行為後法律有變更者，適用行為時之法律，但
    行為後之法律有利於行為人者，適用最有利於行為人之法律
    ，現行刑法第2條第1項定有明文。刑法第2 條本身雖經修正
    ，但刑法第2 條既屬適用法律之準據法，本身尚無比較新舊
    法之問題，應一律適用裁判時之現行刑法第2 條規定以決定
    適用之刑罰法律，合先敘明。又以本次刑法修正之比較新舊
    法，應就罪刑有關之共犯、未遂犯、想像競合犯、牽連犯、
    連續犯、結合犯，以及累犯加重、自首減輕暨其他法定加減
    原因（如身分加減）與加減例等一切情形，綜其全部罪刑之
    結果而為比較（參見最高法院95年度第8 次刑庭會議決議）
    。經查：
  (1)修正後之刑法刪除第56條關於連續犯之規定，而本件被告連
    續犯加重竊盜犯行，時間相近，係基於概括犯意為之，依被
    告行為時即修正前刑法第56條之規定，應依連續犯之規定加
    重其刑處斷，而修正後之刑法既已刪除連續犯之規定，其所
    犯上述各罪應依數罪併罰之規定分論併罰，經比較新舊法之
    規定，被告前開犯行，若予分論併罰，顯較修正前得從一重
    、加重其刑二分之一為重，修正後之規定並非較有利於被告
    ，應適用較有利於被告之行為時法律即舊法論以連續犯。
  (2)關於刑法第349 條第1 項之收受贓物罪之法定罰金刑部分，
    由原定貨幣單位銀元5 百元以下罰金，並依罰金罰鍰提高標
    準條例第1 條前段規定提高為10倍（提高後折算為新臺幣1
    萬5 千元以下罰金），經依修正後刑法施行法第1 條之1第1
    項、第2 項前段規定，修正為貨幣單位為新臺幣，並就所定
    數額提高為30倍，亦即修正為新臺幣1 萬5 千元以下罰金；
    而法定罰金刑最低度部分，由修正前刑法第33條第5 款規定
    為銀元1 元以上，依罰金罰鍰提高標準條例第1 條前段提高
    為10倍（提高後折算為新臺幣30元），修正後刑法第33 條
    第5 款則修正為新臺幣1 千元以上，以百元計算。比較上述
    修正前、後刑法第349 條第1 項之規定，以被告行為時之法
    律較有利於被告。
  (3)被告行為時刑法第51條第5 款規定：「宣告多數有期徒刑者
    ，於各刑中之最長期以上，各刑合併之刑期以下，定其刑期
    。但不得逾20年」，修正後刑法第51條第5 款規定：「宣告
    多數有期徒刑者，於各刑中之最長期以上，各刑合併之刑期
    以下，定其刑期。但不得逾30年」，比較結果，修正後刑法
    並非較有利於被告。
  (4)綜合上述各條文修正前、後之比較，揆諸前揭最高法院決議
    及修正後刑法第2 條第1 項前段、後段規定之「從舊、從輕
    」原則，自應全部適用被告行為時之法律，即修正前刑法之
    相關規定予以論處。
  (二)本件被告犯罪時間均係在96年4 月24日之前，所犯為刑法第
    321 條第1 項及349 條第1 項等罪，且均分別宣告1 年6 月
    以下之刑，合於中華民國九十六年罪犯減刑條例第2 條第1
    項第3 款規定之減刑要件，爰均減其宣告刑二分之一。
五、協商判決除有刑事訴訟法第455 條之4 第1 項第1 款於本訊
    問程序終結前，被告撤銷協商合意或檢察官撤回協商聲請者
    ；第2 款被告協商之意思非出於自由意志者；第4 款被告所
    犯之罪非第455 條之2 第1 項所定得以協商判決者；第6 款
    被告有其他較重之裁判上一罪之犯罪事實者；第7 款法院認
    應諭知免刑或免訴、不受理者情形之一，及違反同條第2 項
    「法院應於協商合意範圍內為判決；法院為協商判決所科之
    刑，以宣告緩刑或2 年以下有期徒刑、拘役或罰金為限」之
    規定者外，不得上訴。
六、如有前項得上訴之情形者，得自收受判決送達之日起10日內
    ，向本院提出上訴書狀，上訴於第二審法院。
中    華    民    國    97    年    5    月    30    日
                            刑事庭法  官  林孟宜
以上正本證明與原本無異。
                                  書記官  洪明媚
中    華    民    國    97    年    5     月    30    日
附表：
┌──┬───┬──────┬──────┬──────┬──────┐
│編號│被害人│犯罪時間    │犯罪地點    │所得財物    │行竊方式    │
├──┼───┼──────┼──────┼──────┼──────┤
│ 1  │乙○○│94年9 月26日│桃園縣龍潭鄉│水晶胸針1 只│持不明兇器（│
│    │      │中午12時30  │大同路100 巷│、手錶2 只、│未扣案）剪斷│
│    │      │分許        │1 號        │懷錶1 只、撲│後門鋁條，又│
│    │      │            │            │滿1 只（內含│登梯翻越2 樓│
│    │      │            │            │新台幣1 萬元│陽台牆垣，並│
│    │      │            │            │）、旅行支票│破壞落地窗進│
│    │      │            │            │美金200 元、│入宅內竊盜。│
│    │      │            │            │望遠鏡1 只及│            │
│    │      │            │            │音響1 組。  │            │
├──┼───┼──────┼──────┼──────┼──────┤
│ 2  │戊○○│94年10月3 日│桃園縣平鎮市│6 件式音響主│以破壞二樓落│
│    │      │上午11時許  │南豐路115 巷│機1 組、喇叭│地窗將窗拴打│
│    │      │            │6 號        │2 只、VCD 放│開而進入宅內│
│    │      │            │            │映機1 台、  │竊盜。      │
│    │      │            │            │DVD 放映機1 │            │
│    │      │            │            │台及擴大機1 │            │
│    │      │            │            │台。        │            │
└──┴───┴──────┴──────┴──────┴──────┘
附錄本案論罪科刑法條：
中華民國刑法第321條
（加重竊盜罪）
犯竊盜罪而有左列情形之一者，處6月以上、5年以下有期徒刑：
一  於夜間侵入住宅或有人居住之建築物、船艦或隱匿其內而犯
    之者。
二  毀越門扇、牆垣或其他安全設備而犯之者。
三  攜帶兇器而犯之者。
四  結夥三人以上而犯之者。
五  乘火災、水災或其他災害之際而犯之者。
六  在車站或埠頭而犯之者。
中華民國刑法第349條
  （普通贓物罪）
收受贓物者，處3 年以下有期徒刑、拘役或5 百元以下罰金。
搬運、寄藏、故買贓物或為牙保者，處5 年以下有期徒刑、拘役
或科或併科1 千元以下罰金。
因贓物變得之財物，以贓物論。


司法院資訊處製作；財團法人民間司法改革基金會備份。
